【裁判字號】    99,易,262
【裁判日期】    991231
【裁判案由】    竊盜
【裁判全文】
臺灣新竹地方法院刑事判決               99年度易字第262號
公  訴  人  臺灣新竹地方法院檢察署檢察官
被      告  許文龍
上列被告因竊盜案件，經檢察官提起公訴（98年度偵字第8069號
），本院判決如下：
    主  文
許文龍共同犯竊盜罪，共貳罪，均累犯，各處有期徒刑肆月（竊
取車號Y9-2969 號自用小客貨車內之白色長袖襯衫、眼鏡、機車
車牌部分）、有期徒刑伍月（竊取車號Z3-0271 號自用小貨車部
分），如易科罰金，均以新臺幣壹仟元折算壹日。應執行有期徒
刑捌月，如易科罰金，以新臺幣壹仟元折算壹日。
    事  實
一、許文龍前於民國92年間因強盜等案件，經本院以92年訴字第
    164 號判決（該案以許文龍先後2 次共同竊盜與強盜犯行，
    均論以連續犯，再論以牽連犯，從較重之共同連續強盜罪處
    斷）判處有期徒刑6 年6 月確定，入監執行後，於97年6 月
    11日經縮刑假釋出監並付保護管束，於98年4 月5 日保護管
    束期滿，假釋未被撤銷而以已執行論，又於98年間因施用第
    二級毒品，經本院先後判處有期徒刑4 月、5 月確定（現接
    續執行中）。
二、詎許文龍仍不知悔改，復為牟取不法財物，與國小同學友人
    許建勝（未據起訴）共同基於意圖為自己不法所有之竊盜犯
    意聯絡，先於98年8 月12日23時許至翌日凌晨0 時許間之某
    時，由許建勝騎乘許文龍所使用之車號HIE-832 號機車，搭
    載許文龍，至新竹縣新豐鄉新豐國中旁該處，由許建勝在旁
    把風，許文龍則以自備Ｔ型鑰匙（未扣案，無證據證明為兇
    器）打開林永淳所有之車號Y9-2969 號自用小客貨車車門後
    ，竊取林永淳置於前開車內之白色長袖襯衫乙件、眼鏡乙副
    、車號SSM-950 號機車車牌乙面，得手後仍由許建勝騎乘機
    車搭載許文龍離去，而許文龍則將前開機車車牌置於上開機
    車腳踏墊下，並將長袖襯衫及眼鏡放置在其所使用之腳踏車
    置物籃內。嗣許文龍又另行起意於98年8 月13日凌晨0 時許
    ，由許建勝騎乘上開機車搭載許文龍共同行竊，於同日1 至
    2 時許間某時，在新竹縣新豐鄉瑞興村崁頭34之1 號祥雲山
    莊前該處，由許建勝在旁把風，許文龍則以自備Ｔ型鑰匙（
    未扣案，無證據證明為兇器）打開蔡麟旺所有之車號Z3-027
    1 號自用小貨車車門後，發動並竊取之，得手後供己代步使
    用。迨許文龍於同年月13日3 時40分許，騎乘上開腳踏車至
    新竹縣新豐鄉○市路159 號阿鴻檳榔攤時，為警查獲其所騎
    乘腳踏車之置物籃內有前開長袖襯衫及眼鏡，並循線在上開
    機車腳踏墊處扣得前開機車車牌，且查知許文龍於同年月13
    日至26日期間內某時，將前揭竊得之自用小貨車棄置於新竹
    縣新豐鄉○○路段某處，始獲悉上情。
三、案經林永淳、蔡麟旺訴由新竹縣政府警察局竹東分局報請臺
    灣新竹地方法院檢察署檢察官偵查起訴。
    理  由
甲、證據能力部分：
一、按被告以外之人於審判外之陳述，雖不符刑事訴訟法第159
    條之1 至之4 之規定，然經當事人於審判程序同意作為證據
    ，法院審酌該言詞陳述或書面陳述作成時之情況，認為適當
    者，亦得為證據。又當事人、代理人或辯護人於法院調查證
    據時，知有第159 條第1 項不得為證據之情形，而未於言詞
    辯論終結前聲明異議者，視為有前項之同意，同法第159 條
    之5 亦有明文。查本案本院所引用之證據資料（詳後引證據
    ），其中各項言詞或書面傳聞證據部分，縱無刑事訴訟法第
    159 條之1 至第159 條之4 或其他規定之傳聞證據例外情形
    ，亦業經本院審理時予以提示並告以要旨，且各經檢察官及
    被告許文龍（下稱被告）表示意見，當事人已知上述證據乃
    屬傳聞證據，均未於言詞辯論終結前對該等證據聲明異議（
    本院卷第39頁反面至第41頁），依上開規定，已擬制同意其
    有證據能力，且本院審酌該等傳聞證據作成時之狀況，並無
    不宜作為證據之情形，均應認於本案有證據能力。
二、第按傳聞法則乃對於被告以外之人於審判外之言詞或書面陳
    述，亦即針對被告以外之人於審判外以言詞或書面所為之供
    述證據所為之規範。查卷附現場採證照片（偵卷第49至53、
    118 至123 頁），乃員警以科學、機械之方式對於查獲當時
    採證情況所為之忠實且正確之拍攝紀錄，性質上非供述證據
    ；卷附被告持用之行動電話0000000000號通聯紀錄資料（偵
    卷第63至71頁），係該電話之持用人於發話、受話時，電腦
    機器直接作成之電磁紀錄，再列印所得之結果，過程中並無
    涉入人為知覺、記憶過程之錯誤危險，性質上亦非屬供述證
    據，上開事證核均無傳聞法則適用，於此又均查無不得為證
    據之狀況，自均具證據能力。
乙、實體部分：
一、訊據被告固坦認其於98年8 月13日3 時40分許，騎乘腳踏車
    至新竹縣新豐鄉○市路159 號阿鴻檳榔攤時，為警查獲其所
    騎乘腳踏車之置物籃內有前開遭竊之長袖襯衫及眼鏡，並在
    其所使用之機車腳踏墊處扣得前開遭竊機車車牌之事實（偵
    卷第11、12頁），亦不否認前揭失竊之車號Z3-0271 號自用
    小貨車遭棄置於新竹縣新豐鄉○○路段某處被尋獲之情，惟
    矢口否認有何竊盜犯行，辯稱：於本件案發時，是許建勝騎
    我的機車，再打電話騙我說機車沒油，叫我過去，我騎腳踏
    車帶汽油過去就被逮捕，之後在警所，才把機車鑰匙還給我
    ，我沒偷車號Y9-2969 號車內的白色長袖襯衫、眼鏡及機車
    車牌，襯衫及眼鏡是許建勝偷竊後再交給我，另機車車牌及
    車號Z3-0271 號車輛也是許建勝偷的，他先被抓到才誣賴給
    我云云。
二、經查：
  (一)本案告訴人林永淳所有之白色長袖襯衫、眼鏡及機車車牌，
    於前揭時地遭竊乙節，業經其於警詢時證稱：警方於98年8
    月13日3 時40分許，在被告起出之之白色長袖襯衫、眼鏡，
    及車號SS M-950號機車車牌，均是我置放於車號Y9-2969 號
    車內遭竊的財物，機車車牌是我前妻名下，由我保管使用等
    語明確（偵卷第33、34頁）；告訴人蔡麟旺所有之車號Z3-0
    271 號車輛，於前揭時地遭竊之情，亦據其於警詢時證稱：
    我於98年8 月13日3 時許在新竹縣新豐鄉瑞興村崁頭34之1
    號發現我的車號Z3-0271 號車輛失竊，於同日3 時30分向新
    竹縣警察局竹北分局新豐分駐所報案，警方於同月26日14時
    許，在新竹縣新豐鄉○○路段尋獲上開車輛等語明確（偵卷
    第36、37頁），而上開白色長袖襯衫、眼鏡及機車車牌遭竊
    及查獲部分復有新竹縣政府警察局竹東分局扣押筆錄、扣押
    物品目錄表、贓物認領保管單、現場採證照片、車號SSM-95
    0 號機車車籍查詢基本資料詳細畫面、車號Y9-2969 號汽車
    車籍查詢基本資料可憑（偵卷第38至43、55、58頁、本院卷
    第47頁）；至車號Z3-0271 號車輛失竊及尋獲部分則有尋獲
    現場採證照片、贓物認領保管單、車號Z3-0271 號失車唯讀
    案件基本資料（報案失竊及尋獲）、新竹縣政府警察局車輛
    尋獲電腦輸入單及汽車車籍查詢基本資料可參（偵卷第57、
    59至62、118 至12 3頁，本院卷第48頁），是上開被告坦認
    及不爭執之事實，均堪以認定。
  (二)證人許建勝於警詢時證稱：我有親眼看見被告機車腳踏墊下
    起出失竊車牌的經過，被告是我的國小同學，並無仇恨及財
    務糾紛，於98年8 月12日23時許，他用他的門號0000000000
    號手機打給我門號0000000000號手機，叫我從家裡出來，說
    手頭緊邀我一起拼一下（即去偷東西），我不好意思拒絕，
    只好照他的指示，騎他的機車載他到新豐國中旁，他在場看
    到1 輛小貨車後，就叫我在旁附近看一下（把風），他則用
    自備的Ｔ型鑰匙開啟小貨車車門，從車內竊取車號SSM-950
    號車牌1 面、白色長袖襯衫1 件及眼鏡1 副得手後，他僅留
    下白色長袖襯衫及眼鏡作為自用；約1 個多小時後，於翌日
    凌晨1 時許，他又打電話給我，要我在新豐鄉新豐國中旁三
    岔路口等他，他就拿出該車牌給我看，說要做案時可以用，
    並叫我載他前往新豐鄉新庄子雞寮旁，大概在13日凌晨1 點
    到2 點間，我們到新豐鄉瑞興村「哈斯美汽車旅館」附近「
    祥雲山莊」社區處，他仍叫我在旁張望，他則用自備Ｔ型鑰
    匙開啟車牌前面有數字3 、藍色後方車斗有蓬架的小貨車（
    按即車號Z3-0271 號車輛）車門，開啟後就載我至新豐湖口
    等地區四處繞，看有無鋼筋或鐵片等物品可以撿，但沒有發
    現，載我到新豐鄉埔和村土地公廟去騎他的機車，他就說要
    將小貨車開去丟棄，叫我再去載他，我不知道他把小貨車丟
    棄何處，他叫我先到新豐鄉○市路1 家「阿鴻檳榔攤」附近
    騎樓等他，約等了40幾分鐘後，我就看見他騎腳踏車還載著
    安全帽回來，我問他小貨車呢，他說放好了，叫我不要多問
    等語明確（偵卷第21至23、26至29頁），並於本院審理時具
    結證稱：被告到我家跟我說他有辦法牽貨車，就和我到偷竊
    現場去看他用普通鑰匙開啟車門，得知被告到新豐國中旁，
    用鑰匙開啟車門，竊取機車車牌1 面、白色長袖襯衫1 件及
    眼鏡1 副的事，他又叫我騎車載他在98年3 月13日凌晨去新
    庄子雞寮旁竊取藍色後方車斗有蓬架的小貨車，因我姐姐是
    檢察官，就配合警方辦案，把機車鑰匙交給警方，查獲被告
    等語相符（本院卷第38頁反面、第39頁），揆諸證人許建勝
    據實供證兩次犯案情節，於本件復坦認其與被告共同涉犯竊
    盜犯行（搭載被告到犯案現場，並在現場把風），衡情亦難
    脫免本身應負之刑責，且其之前與異議人為國小同學、鄰居
    友人，並無仇怨及財物糾紛（本院卷第37頁反面、偵卷第22
    頁），當無刻意誣陷被告以求卸責之理，是見證人許建勝所
    言被告確有為上揭兩次竊盜犯行之證述，應堪採信。
  (三)又證人即查獲本案被告犯行之警員曾志明於本院審理時亦證
    稱：是我查獲被告本件竊盜案，於案發後13日許建勝打電話
    給我，說被告目前正偷一部車，四處流竄，我們就從分駐所
    出發，到達新豐鄉埔和村處，許建勝就在路邊等我們並上我
    們的車，許建勝告知我們被告機車有壹片東西，在廟的前面
    ，那部車號Z3-0271 號贓車從那邊經過，穿一件白色的襯衫
    ，因天色昏暗，車速太快，現場無法攔查下來，許建勝說是
    被告所開，之後他們就互相聯絡，到約3 、4 時許，許建勝
    與被告聯絡好，被告說要過來阿鴻檳榔攤附近找許建勝，至
    於對被告說沒有油，是我們偵查方法的說法，被告騎腳踏車
    到場，我們在腳踏車置物籃查獲白色襯衫、眼鏡，又在被告
    機車腳踏墊查獲機車車牌，第一時間被告媽媽說白色襯衫及
    眼鏡是被告的，至於被告是說他撿來的，被告及許建勝我們
    都有移送犯竊盜案等語（本院卷第36頁反面至第37頁），查
    證人曾志明係本案偵辦之員警，之前與被告素不相識，並無
    仇怨，僅因執行勤務，而查獲本件犯行，並無憑空捏造被告
    犯案事實藉此誣攀被告之必要，且其以證人身分到庭具結，
    以偽證刑責擔保證詞真實，復以其亦將證人許建勝以共犯併
    予移送偵辦之情，亦有新竹縣政府警察局竹東分局刑事案件
    報告書附卷可佐（偵卷第1 至7 頁），是其所證要無故陷被
    告入罪或偏頗證人許建勝使之脫免罪責等動機甚明，足認證
    人曾志明前開所為查獲被告涉犯竊取白色長袖襯衫、眼鏡、
    機車車牌，及被告駕駛所竊車號Z3-0271 號贓車等語之證述
    屬實，堪以採信。
  (四)至被告雖以前揭陳詞，辯稱並未於上揭時、地為本件竊盜犯
    行云云，惟查：
    1.證人曾志明證稱：被告騎腳踏車到場，我們在腳踏車置物
      籃查獲白色襯衫、眼鏡，又在被告機車腳踏墊查獲機車車
      牌，第一時間被告媽媽說白色襯衫及眼鏡是被告的，至於
      被告是說他撿來的等語，業如前述，又被告於警詢時亦供
      稱：查獲的白色長袖襯衫乙件及眼鏡乙副我是在住家後面
      土地公廟找到的云云（偵卷第11、16頁），於偵訊時復改
      稱：白色長袖襯衫是我的云云（偵卷第104 頁），是倘被
      告未涉犯行竊白色長袖襯衫、眼鏡、機車車牌等物，何以
      需藉由上揭先後不一供述為搪塞卸責之託詞，而不在警偵
      訊時即直言白色長袖襯衫、眼鏡係證人許建勝偷竊所交付
      之物，足見被告於本院審理時所言應係臨訟推諉證人許建
      勝之卸詞，殊難採信。
    2.證人曾志明又證稱其與證人許建勝同時在場時，親眼看見
      車號Z3-0271 號贓車在其面前駛過，且證人許建勝又稱該
      車係被告所駕駛之情，亦如前述，可見證人許建勝斯時顯
      不可能有駕駛車號Z3-0271 號贓車之情形，是被告於本院
      審理時推稱上開贓車係證人許建勝所竊一詞，亦難憑信。
    3.至被告所辯遭證人許建勝以機車沒油騙到查獲現場云云，
      然此為警方偵查方法之說法，亦經證人曾志明證述如前，
      自難以警方偵辦之方法據以推認證人許建勝有誣陷被告之
      情事。
    4.此外，由被告所使用之門號0000000000號通連聯紀錄及基
      地台位置觀之（偵卷第15頁被告電話號碼欄，偵卷第63、
      64頁該門號連聯紀錄），被告於上揭犯案期間所在位置，
      在前開遭竊物品及車輛失竊地點附近，且均有與證人許建
      勝使用之0000000000門號手機通聯之紀錄（98年8 月12日
      23時許、翌日凌晨0 時許），亦為被告確有涉犯本件竊盜
      犯行之又一明確佐證；另被告對於證人許建勝為何要配合
      警方辦案對其誣陷入罪之動機乙節，始終無法提出合理解
      釋，對本案偵辦員警查案經過之證述，復未能指出有何重
      大瑕疵，或提出直接且充足之證據證明有何不可信之處，
      甚且當庭表明並無意見等語（本院卷第37頁反面）。據上
      ，堪認被告上揭所辯，盡皆為搪塞不實之虛言，委無足採
      。
  (五)綜上所述，本件事證明確，被告所辯均無可採，被告犯行洵
    堪認定，應依法論科。
三、論罪科刑：
  (一)查被告持以開啟車號Y9-2969 、Z3-0271 號等兩部自用小客
    貨車車門，所持用之Ｔ型鑰匙，未據扣案，並無證據證明是
    否為客觀上足以危害人之生命、身體之兇器，依罪疑有利被
    告原則，自不得論以刑法第321 條第1 項第3 款之攜帶兇器
    竊盜罪；又同條項第2 款之其他安全設備，係指與門扇牆垣
    相類似的防盜設備，且該設備不因竊盜而併同遭竊者始屬之
    ，本件汽車車門鎖與門扇牆垣之性質不同，且通常均將隨同
    汽車失竊而失竊，自與該款文義不合，是本件被告所為，亦
    難成立該款之毀越其他安全設備罪（司法院(73)廳刑一字第
    746 號函同此見解參見），是核被告所為，均係犯刑法第32
    0 條第1 項之普通竊盜罪。被告先後2 次竊盜犯行，犯意各
    別，行為互殊，應予分論併罰，其與證人許建勝就該2 次之
    竊盜犯行，互有犯意聯絡及行為分擔，均應論以共同正犯。
    又被告有事實欄一所載之有期徒刑執行完畢紀錄，此有台灣
    高等法院被告前案紀錄表在卷可稽（本院卷第2 至4 頁），
    是其前受有期徒刑執行完畢後，5 年內故意再犯本件有期徒
    刑以上之2 罪，均係屬累犯，均應依刑法第47條第1 項之規
    定加重其刑。
  (二)本院審酌被告年值青壯，身心健全，本應自食其力，奮發向
    上，竟不思以己力循正當途徑賺取所需，為貪圖不法利益，
    竊取他人財物，所為損害他人財物，法治觀念淡薄，甚為可
    訾，應予非難；且有犯竊盜罪之前科（按本院92年度訴字第
    164 號判決論處被告先後2 次竊盜犯行有案），歷經偵審程
    序，對於竊盜行為之違法性，理應有明確而強烈之認識，猶
    囿於貪念而再犯之，輕踐漠視他人財產權益，顯未衷心悛悔
    ，復犯此案，顯無悔改向上之意，其趁隙於夜間進入被害人
    車內搜尋財物及竊車得逞，任意侵害被害人之財產法益，行
    竊手段令被害人夜間停車安全受有嚴重影響，並危害社會治
    安，犯罪情節非輕，所為實有不該，其於犯後否認犯罪，復
    未賠償被害人財產及精神上損失分文，犯後態度不佳，惟念
    及其應未使用兇器行竊之犯罪動機、目的、手段，暨其竊取
    物品及車輛之價值程度、輕重有異、國中畢業之教育程度、
    家庭經濟狀況勉持（偵卷被告警詢受詢問人基本資料欄）等
    一切情狀，爰分別量處如主文所示之刑，並斟酌本案犯罪情
    節性質相同及上開各情，依刑法第51條第5 款（係採限制加
    重原則，而非累加原則），認對被告合併定應執行刑有期徒
    刑8 月，即可達罰當其罪之目的，又本件被告定應執行之刑
    雖逾6 個月，依司法院司法院釋字第366 號、662 號解釋意
    旨及刑法第41條第8 項，仍得易科罰金，爰就有期徒刑及定
    其應執行之刑部分，均諭知得易科罰金之折算標準，以示懲
    儆。
  (三)至被告上揭持以開啟之Ｔ型鑰匙，並未扣案，無證據證明為
    兇器，且該物並非違禁物，復無證據證明為被告或共犯許建
    勝所有之物，為免執行沒收滋生爭議及困難起見，爰不併為
    沒收之宣告，末此敘明。
據上論斷，應依刑事訴訟法第299 條第1 項前段，刑法第28條、
第320 條第1 項、第41條第1 項、第8 項、第47條第1 項、第51
條第5 款，刑法施行法第1 條之1 第1 項、第2 項前段，判決如
主文。
本案經檢察官陳建文到庭執行職務。
中    華    民    國    99    年    12    月    31    日
                  刑事第六庭    法  官  林建鼎
以上正本證明與原本無異。
如不服本判決應於收受判決後10日內向本院提出上訴書狀，並應
敘述具體理由。其未敘述上訴理由者，應於上訴期間屆滿後20日
內向本院補提理由書 (均須按他造當事人之人數附繕本)「 切勿
逕送上級法院」。
告訴人或被害人如對於本判決不服者，應具備理由請求檢察官上
訴，其上訴期間之計算係以檢察官收受判決正本之日期為準。
中    華    民    國    99    年    12    月    31    日
                                書記官  蕭汝芳
附錄本案論罪科刑法條全文：
中華民國刑法第320 條第1 項：
意圖為自己或第三人不法之所有，而竊取他人之動產者，為竊盜
罪，處五年以下有期徒刑、拘役或五百元以下罰金（罰金部分，
依刑法施行法第1 條之1 第1 項、第2 項前段規定，貨幣單位變
更為新臺幣且金額提高為30倍）。

司法院資訊處製作；財團法人民間司法改革基金會備份。
